臺灣士林地方法院民事判決　　　　　　　93年度勞訴字第51號
原　　　告　丙○○
被　　　告　台北縣私立崇義高級中學
法定代理人　甲○○
訴訟代理人　乙○○
當事人間給付資遣費等事件，本院於民國94年11月8 日言詞辯論
終結，判決如下：
    主  文
原告之訴及假執行之聲請均駁回。
訴訟費用由原告負擔。
    事實及理由
一、原告主張：原告自民國82年8 月1 日起，即任職被告台北縣
    私立崇義高級中學擔任幹事之職務，被告學校無制度，任意
    辭退教師、職員，至93年7 月31日，被告即通知不再續聘原
    告，侵害原告工作權，而使原告受有精神上之損害，爰依台
    灣省台北縣私立崇義高級中學暨補校教職員工退休撫卹資遣
    辦法第10、14條規定，及民法第184 條第1 項之規定，請求
    被告給付原告資遣費550,000 元及精神賠償150,000 元等語
    ，並聲明（一）被告應給付原告700,000 元。（二）原告願
    供擔保，請准宣告假執行。
二、被告則以：被告學校所有教職員工均一年一聘之定期契約，
    並無原告所稱無故辭退之情形，而原告於任職期間，因不知
    自省精進工作能力、職場品德，故被告學校依據教職員成績
    考核辦法，決定屆期不再續聘，被告自不得請求資遣費等語
    ，資為置辯。被告並聲明：駁回原告之訴
三、原告主張其自82年8 月1 日起，即任職被告學校擔任幹事之
    職務，被告學校採一年一聘，原告最後一次聘書日期自92年
    8 月1 日至93年7 月31日，原告離職前每月薪資25,000元（
    含薪俸20,000元、專業加給2,000 元、工作獎金3,000 元）
    等情，業據原告提出薪資單、存摺影本為證，且為被告所不
    否認，故原告此部分之主張，應堪信為真實。
四、原告主張被告應依該校教職員工退休撫卹資遣辦法第10、14
    條之規定給付原告資遺費等情，則為被告所爭執，並以前開
    情詞置辯，經查：
（一）按勞動基準法第3 條第3 項規定：「本法適用於一切勞雇
      關係。但因經營型態、管理制度及工作特性等因素適用本
      法確有窒礙難行者，並經中央主管機關指定公告之行業或
      工作者，不適用之。」基於此一規定，行政院勞工委員會
      乃於87年12月31日，以台勞動一字第059605號函公告不
      適用勞動基準法之各業工作者，並指定「私立之各級學校
      之教師、職員」不適用勞基法等情，有行政院勞工委員會
      94年6 月29日勞動1 字第0940034615號函附卷可稽。本件
      原告既屬私立學校之職員，自無勞動基準法之適用，而應
      適用民法僱傭契約之規定，合先敘明。
（二）按僱傭定有期限者，其僱傭關係，於期限屆滿時消滅。民
      法第488 條第1 項定有明文。本件原告就其任職被告學校
      期間，被告均係與其訂立一年期之定期性僱傭契約，及最
      後一次聘任期間為92年8 月1 日至93年7 月31日等事實，
      並不爭執，故依前開法條規定，兩造僱傭契約於93年7 月
      31日屆期後，不問被告不予續聘原告之理由為何，兩造僱
      傭關係即行消滅，故原告指摘被告無故辭退，應難憑採。
（三）另按台北縣私立崇義高級中學暨補校教職員工退休撫卹資
      遣辦法第10條、第14條雖就被告學校教職員工訂有資遣之
      規定，惟所謂資遣應係指僱傭關係存續期間，因特定事由
      雇主得給付資遣費後而單方終止契約之情形，本件原告係
      僱傭契約屆期終止，與資遣係契約存續中由單方終止契約
      之情形不同，自無上開資遣規定之適用，故原告主張被告
      應依前開辦法給付資遣費550,000元，應難憑採。
五、原告主張被告侵害其工作權部分，經查原告自承被告學校之
    教職員工均係簽署一年一聘的僱傭契約，而是否續聘係基於
    勞僱雙方合意，被告自得依其各方面之考量而為是否續聘決
    定，被告學校經召集臨時人評會討論原告之之工作表現，作
    為是否續聘原告之依據，衡情難認有侵害原告工作權之意，
    原告自不得以其未獲續聘而謂被告有侵害其工作權之行為，
    故被告主張依民法侵權行為之規定，請求原告賠償其精神上
    之損害150,000 元，尚屬無據，不應准許。
六、綜上，原告依台北縣私立崇義高級中學暨補校教職員工退休
    撫卹資遣辦法第10條規定，及民法第184 條第1 項之規定，
    請求被告給付原告資遣費550,000 元及精神賠償150,000 元
    ，為無理由，應予駁回。原告受敗訴判決，其假執行之聲請
    即失所依據，應併予駁回。
七、據上論斷：原告之訴為無理由，並依民事訴訟法第78條判決
    如主文。
中　　華　　民　　國　　94　　年　　11　　月　　30　　日
                  民事第一庭  法  官  劉穎怡
以上正本證明與原本無異。
如對本判決上訴須於判決送達後20日內向本院提出上訴狀。
中　　華　　民　　國　　94　　年　　12　　月　　5 　　日
                              書記官  陳玉敏
